【裁判字號】    97,聲再,326
【裁判日期】    970930
【裁判案由】    詐欺
【裁判全文】
再審聲請人
即受判決人  甲○○
上列聲請人因詐欺案件，對本院96年度上訴字第373 號確定判決
，聲請再審，本院裁定如下：
    主  文
再審之聲請駁回。
    理  由
一、聲請意旨略以：(一)就土地登記人張查某於民國（下同）89年
    12 月23日所立之切結書、71年7月7日所立之同意書、89年1
    月29日所立之土地買賣契約書、印鑑證明觀之，並無王江幸
    子或王真啟為本件土地所有權人之證明，足見原確定判決認
    為王江幸子、王真啟為土地共有人毫無依據，因此伊自不必
    向王江幸子、王真啟索討任何費用，伊所稱係託王真啟將費
    用計算書帶交張洪州，即屬真實。上開證據為刑事訴訟法第
    420條第1項第6款之新證據，且上開證據伊已於原確定判決
    第一、二審審理中提出，原判決並未予以審酌，是原判決如
    經斟酌，即可為無罪之判決，而本案不得上訴第三審，故亦
    得依刑事訴訟法第421條聲請再審；(二)伊取得本件土地係因
    林耳向伊借款無法償還乃以之作為償債，業經林耳之子林政
    信結證甚詳，證人張益結證供稱不知本件土地何以登記在其
    名下，其未在切結書上簽名，亦未蓋章，是自林政信、張益
    所供觀之，顯不足證明告訴人（即王真啟）擁有系爭土地之
    所有權；(三)證人蔡孟諧所供日久已不記得等語自不得作為證
    據。又告訴人之代理人周威秀律師所為之錄音，伊與辯護人
    早已於第一審及原判決審理時聲明其為無證據能力，原判決
    竟以該錄音經伊及其辯護人同意為由，認有證據能力，與事
    實不符；(四)土地共有人莊玉蘭之女莊珠子於原判決審理時曾
    到庭作證，並無為不利伊之供述。而另一共有人張洪洲則因
    精神耗弱，不能證明伊有何詐欺犯行；(五)原確定判決一方面
    認定伊向土地共有人請求佣金、稅金、鑑價費、介紹費、代
    書費等費用新臺幣72萬5 百元，並非完全無據，而認伊就此
    部分無何詐欺取財之犯意，卻又判處伊有罪，足證原確定判
    決前後矛盾：(六)告訴人（及王真啟）所提出之65年5 月之不
    動產買賣契約，既為證人林政信所否認，又與林政信所供係
    因欠伊債務將本件土地抵債者不符，且該契約未經林耳簽名
    蓋章，縱張洪洲之指即經鑑定屬實，亦不足證明確有其事云
    云。
二、按刑事訴訟法第420 條第1 項第6 款所謂發見確實之新證據
    ，係指就新證據之本體形式上觀察，顯然可認為足以動搖原
    確定判決，並能據以認定受判決人應受無罪、或免訴、或輕
    於原判決所認定之罪名，並無須經過調查者。且該證據於事
    實審法院判決前即已存在，祗因未發見，為法院及當事人所
    不知，迨判決後始行發見者而言。查聲請人對於本院96年上
    訴字第373 號確定判決聲請再審，詳究其上開聲請理由(一)(二)
    (六)，不過係針對本院判決之採證認事多所爭執，且聲請人所
    提出之證據亦非係足以動搖原確定判決之新證據，自難認其
    聲請為有理由。
三、至於上開聲請意旨(三)(四)(五)關於「證據能力」及「判決理由矛
    盾」等情，縱認屬實，亦屬法律適用問題，如有違誤，應循
    非常上訴途徑以資救濟，而非以再審聲請為之，附此敘明。
四、綜上所述，本件聲請再審為無理由，應予駁回。
據上論結，應依刑事訴訟法第434 條第1 項，裁定如主文。
中    華    民    國    97    年    9     月    30    日
                  刑事第十一庭審判長法  官  張連財
                                    法  官  吳啟民
                                    法  官  林明俊
以上正本證明與原本無異。
不得抗告。
                                    書記官  蕭詩穎
中    華    民    國    97    年    10    月    2     日


司法院資訊處製作；財團法人民間司法改革基金會備份。
